最　高　行　政　法　院　裁　定　　　　　　　　　　九十三年度裁字第五○七號
　　抗　告　人　甲○○
右抗告人因與相對人國防部陸軍總司令部間退休給與事件，對於中華民國九十一年十
二月三十日臺北高等行政法院九十一年度訴字第二三四七號裁定提起抗告，本院裁定
如左︰
　　主  文
抗告駁回。
抗告訴訟費用由抗告人負擔。
　　理  由
一、按抗告法院認抗告為不合法或無理由者，應為駁回抗告之裁定。
二、本件抗告意旨略謂：抗告人於民國（下同）三十八年二月入伍，六十年六月二十
    五日因公受傷住前國軍八○三醫院治療，六十一年十二月一日奉核定退伍，退伍
    當時未領退除給與，八十八年間得知服役滿二十年可領退休俸，乃向前陸軍總司
    令部（現改制為相對人即國防部陸軍總司令部）請求退除給與，遭該部予以否准
    ，抗告人不服，提起訴願，經國防部於九十年一月十一日以八十九鎔鉑訴字第一
    八二號訴願決定不受理，抗告人仍不服，提起行政訴訟，復經臺北高等行政法院
    於九十一年一月三十一日以九十年度訴字第二○八七號裁定駁回抗告人之訴確定
    。嗣抗告人於九十一年二月二十日向國防部長提出陳情，經函轉相對人處理，相
    對人於九十一年三月二十九日以（九一）信守字第○七四二八號書函函覆。抗告
    人不服，提起訴願，亦遭決定不受理，乃向原審法院提起本件行政訴訟。原裁定
    以相對人於九十一年三月二十九日以（九一）信守字第○七四二八號書函係非行
    政處分，認事用法均有不當，其係依據公法規定向相對人請求發給終身待遇，相
    對人否准，侵害其權益，應係行政處分，而相對人未記載不服行政處分之救濟方
    法等事項，顯有瑕疵等語
三、本院查：（一）、行政訴訟法第四條第一項規定：人民因中央或地方機關之違法
    行政處分，認為損害其權利或法律上之利益，經依訴願法提起訴願而不服其決定
    者，得向高等行政法院提起撤銷訴訟。而此所謂行政處分，依訴願法第三條第一
    項規定係指中央或地方機關就公法上具體事件所為之決定或其他公權力措施而對
    外直接發生法律效果之單方行政行為而言。又按提起訴願，以有行政處分之存在
    為前提要件，至行政機關依據法令管理公有財產，所為單純事實之述或理由之
    說明，既不因該項述或說明而生何法律上之效果者，即非行政處分，人民自不
    得對之提起訴願及行政訴訟。原裁定以相對人前揭九十一年三月二十九日（九一
    ）信守字第○七四二八號書函內容為「主旨：函覆台端訴請原支領退伍金恢復退
    休俸案，請查照。說明：．．．二、有關台端訴請原支領退伍金恢復退休俸乙節
    ，目前刻由臺北高等行政法院審理中，俟其判決後，再依法辦理。．．．」，僅
    係就本件事實、相關資料及處理情形為說明，究其內容乃單純事實之述，並不
    發生准駁之法律上效果，揆諸首揭法條規定及判例，即難謂其屬行政處分性質，
    抗告人即不得對之提起訴願。訴願決定以抗告人前請求退除給與，不服相對人否
    准之處分，提起訴願，亦遭決定不受理，所提行政訴訟復經法院裁定駁回抗告人
    之訴確定在案，抗告人復就同一事件提起本件訴願，以程序不合，應不受理，而
    予以駁回，理由雖與原裁定有所不同，惟結論並無二致，仍應予駁回。揆諸前揭
    規定及說明，核無違誤，至抗告主張相對人前揭九十一年三月二十九日（九一）
    信守字第○七四二八號書函為行政處分，係其個人之法律見解，尚不足採，其抗
    告難認有理由，應予駁回。
四、依行政訴訟法第一百零四條、民事訴訟法第九十五條、第七十八條，裁定如主文
    。
中　　華　　民　　國　　九十三　　　年　　　五　　　　月　　　六  　　　日
                    最 高 行 政 法 院  第 二 庭
                                審 判 長 法  官　　　葉　振　權
                                         法  官      林　清　祥
                                         法  官　　　鍾  耀  光
                                         法  官　　　劉　鑫　楨
                                         法  官　　　吳　明　鴻
右  正  本  證  明  與  原  本  無  異
　　　　　　　　　　　　　　　　　　　　 法院書記官　陳  盛  信
中　　華　　民　　國　　九十三　　　年　　　五　　　　月　　　六　　　　日
